# 专有技术投资

提问人：srmx1222 时间：2023-03-10 08:46:19
请教各位老师，甲公司已一项专有技术使用权投资乙公司，专有技术使用权经评估后增资至乙公司（规定知识产权双方共有），占增资后乙公司的22%比例，甲公司对乙公司有重大影响，按权益法核算，专有技术在甲公司账面无价值，甲公司是否应按照投资后占乙公司净资产公允价值的比例计算增加长期股权投资，对应科目是计入资产处置收益还是营业外收入为好？还有一个问题，投资一年后，乙公司的其他股东以各自持有的乙公司股权投资至甲公司，使乙公司成为甲公司的全资子公司，甲公司当时投资的专有技术使用权在合并层面与甲公司对乙公司的长期股权投资抵消处理？该交易是否还涉及了顺流交易？

回答人：chenyiwei
1 、甲公司是否应按照投资后占乙公司净资产公允价值的比例计算增加长期股权投资，对应科目是计入资产处置收益。但同时需按比例（22%）抵销该项顺流交易损益，故长投的初始账面价值实际上是该项非专利技术的公允价值的78%。
2 、如果“投资一年后，乙公司的其他股东以各自持有的乙公司股权投资至甲公司”与当初甲公司对乙公司的投资不是一揽子交易，则作为一项重新取得的无形资产处理，在合并报表层面对该项非专利技术按公允价值重新入帐。

提问人：srmx1222 时间：2023-03-18 11:21:24
谢谢陈版主，如果该交易构成一揽子交易，那么第一次的占比22%的投资，因为付出的专有技术使用权无账面价值，长期股权投资是否应按照零值入账，按照成本法-子公司核算？

回答人：chenyiwei
也可以。